臺灣新北地方法院刑事判決　　　　　110年度審易字第1489號
公　訴　人　臺灣新北地方檢察署檢察官
被　　　告　莊進益





上列被告因竊盜案件，經檢察官提起公訴（110 年度偵字第6338
號、第9110號、第9232號、第11393 號），被告就被訴事實為有
罪陳述，本院改行簡式審判程序審理，判決如下：
    主  文
莊進益犯如附表所示之罪，各處如附表所示之刑及沒收。應執行
有期徒刑壹年陸月，如易科罰金，以新臺幣壹仟元折算壹日。
    事  實
一、莊進益意圖為自己不法之所有，基於竊盜犯意，分別為下列
    犯行：
  ㈠於民國109年10月12日6時39分許，以不詳方式，侵入新北市
    ○○區○○路0段00號1樓住宅樓梯間，徒手竊取蔡東勲所有
    放置在該處之磁磚切割台3台、玻璃吸盤1個、雷射腳架1個
    、工作燈1個（共價值新臺幣【下同】1萬元），得手後以車
    牌號碼000-000號普通重型機車載運離去。嗣蔡東勲發覺遭
    竊報警處理，經警調閱監視器影像畫面，始查悉上情。
  ㈡於109 年11月22日0 時39分許，行經新北市○○區○○路0
    號旁，見該址由陳周秀金所經營之麵店鐵捲門未上鎖，以徒
    手拉開鐵捲門之方式進入該麵店內，竊取深藍色圍兜1 件（
    內有現金約4,000 元），得手後騎乘車牌號碼000-000 號普
    通重型機車離去。嗣陳周秀金發覺遭竊報警處理，經警調閱
    監視器影像畫面，始查悉上情。
  ㈢於109 年11月27日6 時28分許，在新北市○○區○○○道0
    段00號前騎樓，持客觀上足供兇器使用之剪刀1 支，開啟楊
    文銘（起訴書誤載為楊文科）所有停放在該處之車牌號碼00
    0-000 號普通重型機車置物箱，竊取置物箱內之白色行動充
    電器1 個（價值300 元）、金峰香菸1 包（價值150 元）、
    零錢包2 個、零錢盒1 個（內有現金共900 元）得手。嗣楊
    文銘發覺遭竊報警處理，經警調閱監視器影像畫面，始查悉
    上情。
  ㈣於109 年11月27日6 時34分許，在上址新北大道1 段95號前
    騎樓，持前項剪刀，開啟劉紫緁所有停放在該處之車牌號碼
    000-000 號輕型機車置物箱內之黑色太陽眼鏡1 副、銀框近
    視眼鏡1 副（共價值約5,500 元），得手後騎乘車牌號碼
    000-000 號普通重型機車離去。嗣劉紫緁發覺遭竊報警處理
    ，經警調閱監視器影像畫面，始查悉上情。
  ㈤於109 年12月5 日3 時22分許（起訴書誤載為43分許），以
    自備鑰匙開啟陳文勇所經營位於新北市○○區○○街000 巷
    00號1 樓早餐店之鐵捲門，進入店內竊取筆記型電腦1 台（
    價值約2 萬2,000 元），得手後騎乘車牌號碼000-000 號普
    通重型機車離去。嗣陳文勇發覺遭竊報警處理，經警調閱監
    視器影像畫面，始查悉上情。
二、案經案經蔡東勲訴由新北市政府警察局新莊分局、楊文銘、
    劉紫緁、陳文勇訴由新北市政府警察局三重分局、新北市政
    府警察局林口分局報告臺灣新北地方檢察署檢察官偵查起訴
    。
    理  由
一、訊據被告莊進益對於上揭犯行均坦承不諱，核與證人即告訴
    人蔡東勲、楊文銘、劉紫緁、陳文勇於警詢中、證人即被害
    人陳周秀金於警詢中之證述大致相符，並有卷附監視器錄影
    光碟2 片、監視器錄影畫面翻拍照片6 張（事實欄一、㈠）
    、監視器錄影光碟1 片、監視器錄影畫面翻拍照片8 張、現
    場照片2 張（事實欄一、㈡）、監視器錄影光碟1 片、監視
    器錄影畫面翻拍照片16張（事實欄一、㈢、㈣）、監視器錄
    影光碟1 片、監視器錄影畫面翻拍照片11張、現場照片1 張
    （事實欄一、㈤）在卷可稽。被告之自白與事實相符，本件
    事證明確，被告犯行堪以認定，應依法論科。
二、論罪科刑：
  ㈠按刑法第321 條第1 項第1 款所謂「住宅」，乃指人類日常
    居住之場所而言，公寓、大樓均屬之；至公寓、大樓之樓梯
    間、電梯間或頂樓，就公寓、大樓之整體而言，為該公寓、
    大樓之一部分，而與該公寓、大樓有密切不可分之關係，故
    侵入公寓、大樓之樓梯間、電梯間、頂樓，難謂無同時妨害
    居住安全之情形（最高法院76年台上字第2972號判例意旨參
    照）。次按刑法第321 條第1 項第2 款所謂「門窗」應專指
    分隔住宅或建築物內外之出入口大門及窗戶，而所謂「其他
    安全設備」，指門窗、牆垣以外，依社會通常觀念足認為防
    盜之設備。又所謂「毀」係指毀損，「越」則係指踰越或超
    越，只要踰越或超越門窗、牆垣或其他安全設備之行為使該
    門窗、牆垣或其他安全設備喪失防閑作用，即該當於此規定
    之要件。再按刑法第321 條第1 項第3 款之攜帶兇器竊盜罪
    ，係以行為人攜帶兇器竊盜為其加重條件，此所謂兇器，其
    種類並無限制，凡客觀上足對人之生命、身體安全構成威脅
    ，具有危險性之兇器均屬之，祇須行竊時攜帶此種具有危險
    性之兇器為已足，並不以攜帶之初有行兇之意圖為必要，又
    該兇器不必原屬行竊者本人所有，亦不以自他處攜至行竊處
    所為必要，縱在行竊場所隨手拾取應用，其有使人受傷害之
    危險既無二致，自仍應屬上述「攜帶兇器」之範疇。查被告
    為事實欄一、㈢㈣所示竊盜犯行時，係持剪刀至現場，用以
    破壞機車置物箱鎖頭行竊等節，為被告所不爭執，則上開剪
    刀雖未扣案，惟該物係金屬所製，質地堅硬，足供破壞機車
    置物箱鎖頭，如持以攻擊他人，客觀上對人之生命、身體、
    安全足以構成威脅而具危險性，應屬兇器無訛。至於被告在
    犯罪事實一、㈡㈤以徒手或以自備鑰匙將鐵捲門拉開進入方
    式竊盜，此鐵捲門即屬安全設備。
  ㈡是核被告就事實欄一、㈠所為，係犯刑法第321 條第1 項第
    1 款之侵入住宅竊盜罪；事實欄一、㈡㈤所為，均係犯刑法
    第321 條第1 項第2 款之踰越安全設備竊盜罪；事實欄一、
    ㈢㈣所為，均係犯刑法第321 條第1 項第3 款之攜帶兇器竊
    盜罪。公訴意旨認事實欄一、㈡㈤之犯罪事實構成普通竊盜
    罪，尚有未洽，惟起訴之基本社會事實同一，且經本院當庭
    告知被告（見本院卷第112 頁），已無礙被告防禦權之行使
    ，爰依法變更起訴法條。
  ㈢被告所犯上開5 罪，犯意各別，行為互殊，應予分論併罰。
  ㈣爰審酌被告不思以己力正當賺取財物，竟存不勞而獲之心態
    ，竊取他人財物，危害社會治安，甚有不該，且前已有多次
    竊盜前科，有臺灣高等法院被告前案紀錄表1 份在卷可參，
    素行非佳；惟念及被告犯後已坦承犯行，態度尚可，兼衡其
    犯罪之動機、目的、手段及各次竊取財物之價值，及被告自
    陳國中畢業之教育程度，從事油漆工，月收入不固定之家庭
    經濟狀況等一切情狀，分別量處如主文所示之刑，並均諭知
    易科罰金之折算標準，及定其應執行之刑併諭知易科罰金之
    折算標準。
三、沒收部分：
  ㈠被告為事實欄一、㈢㈣竊盜犯行所使用之剪刀1 把雖未扣案
    ，然為其所有並供犯罪所用之物，業據其供承在卷，爰依刑
    法第38條第2 項之規定，宣告沒收，並依同條第4 項之規定
    ，於全部或一部不能沒收或不宜執行沒收時，追徵其價額。
    而被告為事實欄一、㈤竊盜犯行所使用之自備鑰匙1 把，並
    未扣案，且無證據證明為被告所有之物，再者，此犯罪工具
    甚易取得，價值不高，又非違禁物或專科沒收之物，亦欠缺
    刑法上之重要性，爰依刑法第38條之2 第2 項規定不予宣告
    沒收。
  ㈡按犯罪所得，屬於犯罪行為人者，沒收之；前二項之沒收，
    於全部或一部不能沒收或不宜執行沒收時，追徵其價額，刑
    法第38條之1 第1 項前段、第3 項分別定有明文。查被告於
    事實欄一、㈠竊得之磁磚切割台3 台、玻璃吸盤1 個、雷射
    腳架1 個、工作燈1 個；於事實欄一、㈡竊得之現金4,000
    元；於事實欄一、㈢竊得之白色行動充電器1 個、金峰香菸
    1 包、零錢包2 個、零錢盒1 個（內有現金共900 元）；於
    事實欄一、㈣竊得之黑色太陽眼鏡1 副、銀框近視眼鏡1 副
    ；於事實欄一、㈤竊得之筆記型電腦1 台，均為其犯罪所得
    ，雖未經扣案，揆諸上揭規定，仍應予宣告沒收，並於全部
    或一部不能沒收或不宜執行沒收時，追徵其價額。
  ㈢至被告於事實欄一、㈡竊得之圍兜1 件，固屬被告犯罪所得
    ，惟未據扣案，且上開物品屬個人專屬物品，客觀價值非高
    ，是如對上開物品宣告沒收或追徵，實欠缺刑法上之重要性
    ，爰依刑法第38條之2 第2 項規定，不予宣告沒收或追徵。
據上論斷，應依刑事訴訟法第273 條之1 第1 項、第299 條第1
項前段、第300 條，刑法第321 條第1 項第1 款、第2 款、第3
款、第41條第1 項前段、第8 項、第51條第5 款、第38條第2 項
、第4 項、第38條之1 第1 項前段、第3 項，刑法施行法第1 條
之1 ，判決如主文。
本案經檢察官陳建良提起公訴，檢察官盧祐涵到庭執行職務。
中    華    民    國   110    年    11    月    26    日
                  刑事第二十五庭  法  官  王綽光
　
　
上列正本證明與原本無異。
如不服本判決，應於判決送達後20日內敘明上訴理由，向本院提
出上訴狀 (應附繕本) ，上訴於臺灣高等法院。其未敘述上訴理
由者，應於上訴期間屆滿後20日內向本院補提理由書「切勿逕送
上級法院」。
                                  書記官  王嘉蓉
中    華    民    國   110    年    11    月    29    日
附錄本件論罪科刑法條全文：
中華民國刑法第321條
犯前條第1項、第2項之罪而有下列情形之一者，處6月以上5年以
下有期徒刑，得併科50萬元以下罰金：
一、侵入住宅或有人居住之建築物、船艦或隱匿其內而犯之。
二、毀越門窗、牆垣或其他安全設備而犯之。
三、攜帶兇器而犯之。
四、結夥三人以上而犯之。
五、乘火災、水災或其他災害之際而犯之。
六、在車站、港埠、航空站或其他供水、陸、空公眾運輸之舟、
    車、航空機內而犯之。
前項之未遂犯罰之。
附表：
┌──┬──────┬─────────────────────┐
│編號│犯罪事實    │宣告刑                                    │
├──┼──────┼─────────────────────┤
│ 1  │如事實欄一、│莊進益犯侵入住宅竊盜罪，處有期徒刑陸月，如│
│    │㈠所示之事實│易科罰金，以新臺幣壹仟元折算壹日。未扣案之│
│    │            │犯罪所得磁磚切割台參台、玻璃吸盤壹個、雷射│
│    │            │腳架壹個、工作燈壹個均沒收，於全部或一部不│
│    │            │能執行沒收或不宜執行沒收時，追徵其價額。  │
├──┼──────┼─────────────────────┤
│ 2  │如事實欄一、│莊進益犯踰越安全設備竊盜罪，處有期徒刑陸月│
│    │㈡所示之事實│，如易科罰金，以新臺幣壹仟元折算壹日。未扣│
│    │            │案之犯罪所得新臺幣肆仟元沒收，於全部或一部│
│    │            │不能執行沒收或不宜執行沒收時，追徵其價額。│
├──┼──────┼─────────────────────┤
│ 3  │如事實欄一、│莊進益犯攜帶兇器竊盜罪，處有期徒刑陸月，如│
│    │㈢所示之事實│易科罰金，以新臺幣壹仟元折算壹日。未扣案之│
│    │            │剪刀壹把及犯罪所得白色行動充電器壹個、金峰│
│    │            │香菸壹包、零錢包貳個、零錢盒壹個（內有現金│
│    │            │共玖佰元）均沒收，於全部或一部不能執行沒收│
│    │            │或不宜執行沒收時，追徵其價額。            │
├──┼──────┼─────────────────────┤
│ 4  │如事實欄一、│莊進益犯攜帶兇器竊盜罪，處有期徒刑陸月，如│
│    │㈣所示之事實│易科罰金，以新臺幣壹仟元折算壹日。未扣案之│
│    │            │剪刀壹把及犯罪所得黑色太陽眼鏡壹副、銀框近│
│    │            │視眼鏡壹副均沒收，於全部或一部不能執行沒收│
│    │            │或不宜執行沒收時，追徵其價額。            │
├──┼──────┼─────────────────────┤
│ 5  │如事實欄一、│莊進益犯踰越安全設備竊盜罪，處有期徒刑陸月│
│    │㈤所示之事實│，如易科罰金，以新臺幣壹仟元折算壹日。未扣│
│    │            │案之犯罪所得筆記型電腦壹台沒收，於全部或一│
│    │            │部不能執行沒收或不宜執行沒收時，追徵其價額│
│    │            │。                                        │
└──┴──────┴─────────────────────┘